marianna

konarska-czerwiakowska

O MNIE

Jestem grafikiem i art directorem z ponad 10-letnim doświadczeniem w projektowaniu na potrzeby druku oraz digitalu.

W 2017 postanowiłam zmodyfikować swoją ścieżkę zawodową i zająć sie projektowaniem na potrzeby Front-endu. Po ukończeniu stacjonarnego bootcampu organizowanego przez Coders Lab szukam pracy lub stażu, który pozwoli mi się rozwijać dalej w obszarze graficzno-developerskim:-)

DOŚWIADCZENIE ZAWODOWE

01.2007- do teraz Freelancer - graphic designer

01.2009-09.2015 AVON COSMETICS POLSKA - Art Director

06.2006-10.2006 AGENCJA REKLAMOWA RR - graphic designer / operator DTP

UMIEJETNOŚCI

PHOTOSHOP bardzo dobra znajomość ILLUSTRATOR bardzo dobra znajomość INDESIGN bardzo dobra znajomość AFTER EFFECTS dobra znajomość

HTML
CSS
SASS
RWD
JAVASCRIPT
JQUERY
ECMASCRIPT6
REACTJS
ANGULARJS

GIT

technologie w trakcie nauki

JĘZYK ANGIELSKI poziom B2 JĘZYK FRANCUSKI poziom A1

KONTAKT



marianna@akbal.pl



+48530803268



www.akbal.pl



linkedin.com/in/mkonarska



github.com/marianna-akbal

EDUKACJA

2017

CODERS LAB

zostań programistą front-end - bootcamp stacjonarny kurs składający się z 240 godzin zajęć zakres kursu: HTML, CSS, JavaScript, jQuery, RWD, Sass, ECMAScript6, ReactJS, RWD, Git

10. 2008 -PJATK (dawna nazwa PJWSTK) sztuka nowych mediów specjalizacja: animacja

10.2001 - 10.2006 UNIWERSYTET WARSZAWSKI & COLLEGIUM CIVITAS nauki polityczne absolutorium bez uzyskania dyplomu

ZAINTERESOWANIA

POLITYKA DRUK 3D MOTORYZACJA DIY SZYDELKOWANIE

"Wyrażam zgodę na przetwarzanie moich danych osobowych dla potrzeb niezbędnych do realizacji procesu rekrutacji (zgodnie z Ustawą z dnia 29.08.1997 roku o Ochronie Danych Osobowych; tekst jednolity: Dz. U. z 2002r. Nr 101, poz. 926 ze zm.)."